【裁判字號】    98,審簡上,109
【裁判日期】    980721
【裁判案由】    賭博
【裁判全文】
臺灣士林地方法院刑事判決          98年度審簡上字第109號
上  訴  人
即  被  告  甲○○
上列上訴人因賭博案件，不服本院內湖簡易庭於中華民國98年3
月6 日所為98年度湖簡字第138 號第一審刑事簡易判決（聲請簡
易判決處刑案號：臺灣士林地方法院檢察署98年度偵字第2182號
），提起上訴，本院管轄第二審之合議庭判決如下：
    主  文
上訴駁回。
甲○○緩刑貳年。
    事實及理由
一、本案經本院審理結果，認第一審判決上訴人甲○○犯刑法第
    266 條第1 項賭博罪及第268 條之意圖營利提供賭博場所及
    聚眾賭博罪，為想像競合犯，從一重論以意圖營利提供賭博
    場所及聚眾賭博罪，量處有期徒刑四月，及諭知如易科罰金
    以新臺幣（下同）1000元折算一日，並依刑法第38條第1 項
    第2 款沒收扣案之六合彩簽注單5 張、六合彩帳單10張、六
    合彩手冊1 本、六合彩連碰總支數速查表1 本、電子計算機
    1 台、傳真機1 台、匯款單22張，其認事用法及量刑均無不
    當，應予維持，並引用第一審判決書記載之犯罪事實、證據
    及理由（詳如附件），另補充：被告於本院調查、審理時所
    為之自由（參本院98年6 月2 日準備程序筆錄及98年7 月7
    日審判筆錄）。
二、上訴人上訴意旨略以：上訴人已經年邁，一時失慮，而罹刑
    章，原審量刑實屬過重，上訴人無法負擔等語。
三、按量刑之輕重，係事實審法院得依職權自由裁量之事項，茍
    已斟酌刑法第57條各款所列情狀而未逾越法定刑度，不得遽
    指為違法（最高法院72年度臺上字第6696號判例參照）。又
    法院自由裁量之界限仍難有客觀之解答，端賴法官於個案審
    判時，依個案事由加以審酌，若無裁量濫用情事，難謂有不
    當之處。查上訴人所犯意圖營利提供賭博場所及聚眾賭博罪
    ，原審審酌刑法第57條各款所列事項等一切情狀，量處有期
    徒刑四月，及諭知如易科罰金以1000元折算一日，並依刑法
    第38條第1 項第2 款沒收扣案之六合彩簽注單5 張、六合彩
    帳單10張、六合彩手冊1 本、六合彩連碰總支數速查表1 本
    、電子計算機1 台、傳真機1 台、匯款單22張，並未逾越法
    律規定之範圍，量刑亦稱妥適，尚難謂有何違法可言。是上
    訴人上訴指摘原判決不當，為無理由，應予駁回。末查，被
    告前於86年間，因賭博罪，經本院判處有期徒刑3 月確定，
    於同年11月28日易科罰金執行完畢後，5 年以內未曾因故意
    犯罪受有期徒刑以上刑之宣告，有臺灣高等法院被告前案紀
    錄表1 紙在卷可佐，素行尚可。本院審酌上訴人因一時貪念
    ，致犯本罪，惟獲利不多，且犯罪後坦承犯行，並已依本院
    建議捐款予財團法人犯罪被害人保護協會4 萬元，有匯款單
    一紙附卷可查，顯見上訴人已具悔意，應無再犯之虞，本院
    認對上訴人所宣告之刑，以暫不執行為適當，併予宣告緩刑
    2 年，以啟自新。
四、據上論斷，應依刑事訴訟法第455 條之1 第1 項、第3 項、
    第368 條、第373 條，刑法第74條第1 項第2 款，判決如主
    文。
五、本案經檢察官游儒倡到庭執行職務。
中    華    民    國    98    年    7    月    21    日
                  刑事第一庭審判長法  官  洪英花
                                  法  官  雷雯華
                                  法  官  王沛雷
以上正本證明與原本無異。
本件不得上訴。
                                  書記官  吳尚文
中    華    民    國    98    年    7    月    21    日
本案論罪科刑法條全文：
刑法第266 條第1 項
在公共場所或公眾得出入之場所賭博財物者，處一千元以下罰金
。但以供人暫時娛樂之物為賭者，不在此限。
刑法第268 條
意圖營利，供給賭博場所或聚眾賭博者，處三年以下有期徒刑，
得併科三千元以下罰金。


司法院資訊處製作；財團法人民間司法改革基金會備份。
